

Dino Emerson ROCA LAURENTE

Av. Brasil Mz. B Lt. 06 A dino.roca.27@unsch.edu.pe 900535740 23 años

Soy egresado de Ingeniería de Sistemas de la UNIVERSIDAD NACIONAL DE SAN CRISTÓBAL DE HUAMANGA, durante toda mi carrera siempre pertenecí al tercio superior, tengo habilidades en varias ramas de la tecnología como desarrollo web, redes y más.

FORMACIÓN ACADÉMICA

INGENIERIA DE SISTEMAS
UNIVERSIDAD NACIONAL SAN CRISTOBAL DE

HUAMANGA

Abril 2018 - Agosto 2023

Formación Básica
 Dos de Mayo Lechemayo

Marzo 2012 - Diciembre 2016

EXPERIENCIA LABORAL

Practicante de desarrollo web backend
 HJM Tecnología y Soporte

Febrero 2023 - Junio 2023

En la tienda HJM desarrollé una tienda virtual utilizando tecnologías como NodeJS, Express, MongoDB y como framework para frontend Angular

15.

Auxiliar catastral II
 Municipalidad Distrital de Villa Virgen

Octubre 2023 - Diciembre 2023

Durante el periodo de prestación de mis servicios apoyé en el proyecto de Desarrollo Urbano desarrollando actividades como el llenado de fichas

catastrales, dibujo y digitalización de planos.

Desarrollador web FullStack
 Selecta Genética y Biotecnología SAC

Abril 2024 - actualidad

En la empresa Selecta Genética y Biotecnología ocupo el cargo de desarrollador FullStack jr, donde desarrollo aplicaciones Web SPA utilizando Angular Framework, NodeJs para el backend, MongoDB y

hago despliegues a VPS.

CURSOS Y/O ESTUDIOS COMPLEMENTARIOS

Inglés B1
INDI UNSCH

Enero 2022 - Agosto 2024

EL curso nos proporcionó las bases para seguir

aprendiendo el idioma inglés

Angular Framework Udemy

Abril 2022 - Junio 2022

Angular es un framework para desarrollo de aplicaciones de todo tipo, por defecto genera aplicaciones web muy poderosas y robustas, el curso de Angular lo realicé con Fernando Herrera.

Ionic Framework 6 Udemy

Julio 2023 - actualidad

Durante el curso aprendí a desarrollar aplicaciones móviles usando la tecnología IONIC 6

Cybersecurity Fundamentals
IBM IBMSkillsBuild

Abril 2022 - Junio 2022

Durante el curso aprendí cómo se gestiona la ciberseguridad en empresas e instituciones además de las diferentes tecnologías que se usan en ellos.

Introduction to Cybersecurity
Cisco Networking Academy

Abril 2022 - Mayo 2022

Durante el curso aprendí cómo se gestiona la ciberseguridad en empresas e instituciones además de las diferentes tecnologías que se usan en ellos.

LOGROS

Becario PRONABEC

Becario de BECA PERMANENCIA DE ESTUDIOS

Becado Dos de Mayo

Segundo puesto a nivel del colegio

HABILIDADES DESTACADAS

- Ofimática a nivel intermedio
- Desarrollo web a nivel intermedio
- Base de datos SQL
- Java y Springboot nivel intermedio
- Trabajo en equipo
- Adaptación rápido a cambios
- Angular Framework a nivel intermedio
- IONIC 6 a nivel intermedio
- Node JS, Express, Mongoose
- JWT
- Mongo DB
- DIgital Ocean Cloud
- Linux desktop y Server

REFERENCIAS ACADÉMICAS

José Antonio GUERRERO HINOSTROZA

Docente

UNIVERSIDAD NACIONAL DE SAN CRISTÓBAL DE HUAMANGA 914248355

REFERENCIAS LABORALES

Merlin Julio GUEVARA MARTINEZ

Residente del proyecto Desarrollo Urbano

Municipalidad Distrital de Villa Virgen 977189518